【裁判字號】    89,毒抗,495
【裁判日期】    890529
【裁判案由】    毒品危害防制條例
【裁判全文】
臺灣高等法院刑事裁定                            八十九年度毒抗字第四九五號
    抗  告  人
    即  被  告  甲○○
右抗告人因毒品危害防制條例案件，不服台灣桃園地方法院中華民國八十八年十二月
二十七日裁定（八十八年度毒聲字第七八一九號，聲請案號：八十八年度毒偵字第一
二五二號）提起抗告，本院裁定如左：
    主  文
抗告駁回。
    理  由
一、本件抗告意旨略以：抗告人甲○○因有安非他命反應，而被原審裁定送觀察勒戒
    ，惟抗告人只是到梵谷汽車旅館還友人錢，並未在該處施用安非他命，原裁定尚
    有不當云云。
二、查本件原裁定略以：被告甲○○前因施用毒品案件，經裁定送觀察、勒戒後，認
    無繼續施用毒品之傾向，業經台灣桃園地方法院檢察署檢察官於八十八年九月十
    五日以八十八年度偵字第一三五四四號不起訴處分確定。惟查被告又基於施用第
    二級毒品安非他命之犯意，於八十八年十一月一日凌晨一時許回溯九十六小時內
    ，在台灣地區境內施用第二級毒品安非他命，為警於八十八年十一月一日凌晨一
    時許在桃園縣大園鄉果林村崁下二四之七八號梵谷汽車旅館五０五號房查獲。其
    所採之尿液，經送驗後呈安非他命陽性反應，有桃園縣衛生局八十八年十二月十
    四日所出具之尿液檢驗報告乙紙附卷可稽。按安非他命經施用後約百分之七十於
    二十四小時內自尿中排出，約百分之九十於九十六小時內自尿中排出，因此尿液
    中可檢測出安非他命陽性反應，其最長之時間不會超過九十六小時，此有行政院
    衛生署藥物食品檢驗局（八一）藥檢壹字第００一一五六號函在卷足按，而被告
    於前揭時、地為警查獲時所採之尿液呈安非他命陽性反應，並有與被告一同被查
    獲之同案被告劉建民所持有之第二級毒品安非他命毛重四０．八公克，及施用毒
    品器具玻璃球吸食器三個扣案足稽，足堪證明被告於八十八年十一月一日凌晨一
    時許，被查獲前回溯九十六小時之某一時段內，確曾施用第二級毒品安非他命。
    本件臺灣桃園地方法院檢察署檢察官，依毒品危害防制條例第二十條第三項前段
    及觀察勒戒處分執行條例第三條第一項規定，聲請原審裁定將被告送勒戒處所觀
    察、勒戒，經原審審核抗告人確施用第二級毒品安非他命屬實，乃准聲請，諭知
    被告甲○○送觀察勒戒。上開原審裁定，經核並無不合，抗告意旨徒憑空言，為
    無理由，應予駁回。
據上論結，應依刑事訴訟法第四百十二條，裁定如主文。
中     華     民     國    八十九   年       五       月      二十九    日
                             臺灣高等法院刑事第九庭
                                 審判長法  官  李  文  成
                                       法  官  周  盈  文
                                       法  官  官  有  明
右正本證明與原本無異。
不得抗告。
                                       書記官  顧  哲  瑜
中     華     民     國    八十九   年       五       月      三十一    日


司法院資訊處製作；財團法人民間司法改革基金會備份。
